【裁判字號】    89,訴,472
【裁判日期】    890622
【裁判案由】    損害賠償
【裁判全文】
臺灣桃園地方法院民事判決  八十九年訴字第四七二號
    原      告  甲○○
    被      告  乙○○
右當事人間請求損害賠償事件，經本院刑事庭移送前來，本院判決如左：
    主    文
被告應給付原告新台幣拾柒萬貳仟柒佰玖拾捌元。
原告其餘之訴駁回。
訴訟費用由被告負擔百分之五十五；餘由原告負擔。
本判決第一項於原告以新台幣壹拾萬元供擔保後，得假執行。
原告其餘假執行之聲請駁回。
    事    實
甲、原告方面：
一、聲明：被告應給付原告新台幣（以下同）六十七萬二千七百九十八元；並願供擔
    保請准為假執行之宣告。
二、陳述：
    (一)被告於民國（下同）八十六年九月十一日早上六時許，駕駛車牌號碼ＬＨ─八
      五００號自用小客車，沿桃園縣平鎮市○○街八四巷往育達商職方向行駛，途
      經廣平街八四巷與廣達街無號誌之交岔路口時，本應注意行經無號誌之交岔路
      口時應減速慢行，作隨時停車之準備，且車輛行至無號誌之交岔路口，轉彎車
      應暫停讓直行車先行，而依當時之狀況，又無不能注意之情形，竟仍疏於注意
      ，猶貿然快速左轉彎駛入廣達街，而撞及由原告所騎乘沿廣達街往環南路方向
      駛來之車牌號碼為ＲＫＳ─二０八號輕機車，致使原告人車倒地，受有左髖臼
      粉碎性骨折之傷害，刑事部分業經鈞院以八十七年度交易字第九一號刑事判決
      處被告徒刑四月確定在案。
    (二)原告受傷後，自八十六年九月十一日入院起，至同年九月二十四日出院止，共
      支付醫藥費達五萬五千九百九十八元。
    (三)原告出院後尚須為門診治療及復健，期間為一年，共計支出交通費及復健醫藥
      費達一萬六千八百元。
    (四)原告本係經營麵館，因此次車禍受傷結果，經財團法人長庚紀念醫院林口分院
      （以下簡稱長庚醫院）診斷結果，須為一年之門診及復健，故以原告每月營業
      收入二萬五千元計算，一年之營業損失為三十萬元。
    (五)原告因此次車禍而受有左髖臼粉碎性骨折之傷害，經醫院醫師進行開刀手術，
      以鋼釘固定，身心及健康飽受折磨，尤其仍須為期一年之門診治療及復健，之
      後尚須進行第二次開刀手術將固定在體內之鋼釘取出，身心所受之痛苦甚大，
      故請求精神慰藉金三十萬元。
三、證據：提出長庚醫院醫療費用明細表影本一張、診斷證明書影本一張、中央健康
    保險局北區分局承保組通知影本一張為證。
乙、被告方面：
一、聲明：請駁回原告之訴；訴訟費用由原告負擔。
二、陳述：確實有與原告發生車禍，對於原告支出醫藥費用五萬五千九百九十八元、
    因此次傷害支出之交通費與復健醫藥費用共一萬六千八百元部分沒有意見，但對
    原告主張不能工作損失部分有意見，因原告沒有損失這麼多，又對原告主張精神
    慰撫金三十萬元部分，不願意賠償。
丙、本院依職權調閱本院八十七年度交易字第九一號刑事卷宗。
    理    由
一、本件原告主張：被告於民國（下同）八十六年九月十一日早上六時許，駕駛車牌
    號碼ＬＨ─八五００號自用小客車，沿桃園縣平鎮市○○街八四巷往育達商職方
    向行駛，途經廣平街八四巷與廣達街無號誌之交岔路口時，本應注意行經無號誌
    之交岔路口時應減速慢行，作隨時停車之準備，且車輛行至無號誌之交岔路口，
    轉彎車應暫停讓直行車先行，而依當時之狀況，又無不能注意之情形，竟仍疏於
    注意，猶貿然快速左轉彎駛入廣達街，而撞及由原告所騎乘沿廣達街往環南路方
    向駛來之車牌號碼為ＲＫＳ─二０八號輕機車，致使原告人車倒地，受有左髖臼
    粉碎性骨折之傷害，刑事部分業經本院以八十七年度交易字第九一號刑事判決處
    被告徒刑四月確定在案之事實，業據其提出診斷證明書影本一份為證；被告對於
    此次車禍其為肇事原因及原告因此次車禍而支出醫藥費用五萬五千九百九十八元
    、交通費及復健醫藥費一萬六千八百元部分並不爭執，而以：有關原告主張不能
    工作之損失部分應該沒有原告主張的這麼多，以及對原告主張精神慰撫金三十萬
    元部分，不願意賠償等語置辯。
二、按汽車行經無號誌之交岔路口時，應減速慢行，作隨時停車之準備，以及車輛行
    至無號誌之交岔路口，轉彎車應暫停讓直行車先行，道路交通安全規則第九十三
    條第一項第四款、第一百零二條第一項第二款分別訂有明文，而本件被告行經前
    開無號誌交岔路口時未減速慢行，又未暫停讓直行車先行，因而肇事，其行為顯
    有過失，且係本件事故發生之原因，再而其之過失與被害人所受之傷害間有相當
    因果關係，且本件被告亦因過失傷害案件，經本院刑事庭判處有期徒刑四月，亦
    經本院調閱八十七年度交易字第九一號刑事卷宗查核屬實，從而原告主張被告就
    該次車禍之發生有全部過失乙節，尚屬可採。
三、被告不法侵害原告之身體，既經認定，則其對於原告因而所受之損害，自應負賠
    償責任。故就原告請求被告賠償費用，是否應予准許，分述如次：
    (一)醫藥費用五萬五千九百九十八元部份：被告對此並不爭執，堪信原告此部分之
      主張為真實，故應予准許。
    (二)支出交通費及復健醫藥費共一萬六千八百元部分：被告對此亦不爭執，亦堪信
      原告此部分之主張為真實，故亦應予准許。
    (三)未能工作損害三十萬部分：此部分為被告所否認，且原告於本院八十九年六月
      十五日言詞辯論時，亦捨棄此部分之請求，依民事訴訟法第三百八十四條之規
      定，即不應准許。
    (三)精神慰藉金三十萬元部分：查原告受有左髖臼粉碎性骨折之傷害，經醫院醫師
      進行開刀手術，以鋼釘固定，尚須門診治療及復健一年，且尚須進行第二次開
      刀手術將固定在體內之鋼釘取出乙節，業據原告提出之診斷證明書記載明確，
      故本院斟酌原告因此次車禍造成之傷害，致其肉體、精神受極大痛苦，以及兩
      造之身分、地位等情，認原告請求精神慰藉金三十萬元，尚屬公允，應予准許
      。
    綜上所述，原告請求被告給付醫藥費用五萬五千九百九十八元、交通費及復健醫
    藥費一萬六千八百元與精神慰藉金三十萬元之部分，應予准許，逾此部分之請求
    ，為無理由，應予駁回。
四、原告陳明願供擔保，聲請宣告假執行，經核其勝訴部份，核無不合，爰酌定相當
    之擔保金額宣告之；其餘假執行之聲請，因訴被駁回而失所附麗，不予准許。
五、據上論結：本件原告之訴為一部有理由，一部無理由，依民事訴訟法第七十九條
    但書、第三百九十條第二項判決如主文。
中      華      民      國    八十九    年      六      月    二十二  日
                                        臺灣桃園地方法院民事第二庭
~B法      官  邱瑞祥
右為正本，係照原本作成。
如對本判決上訴須於判決送達後廿日內向本院提出上訴狀
中      華      民      國    八十九    年      六      月    二十二  日
~B法院書記官  郝玉蓮


司法院資訊處製作；財團法人民間司法改革基金會備份。
